

Jose Alfonso Caro Romero

PERFIL PROFESIONAL

Desarrollador de aplicaciones multiplataforma. Tengo conocimientos en SpringBoot, Laravel, Flutter, Ionic, Angular, Android, Java, Kotlin, PHP, Javascript, TypeScript, SQL, HTML, CSS & GIT(Como controlador de versiones), con experiencia laboral en el sector de la informática.

Soy una persona hábil y responsable capaz de tomar decisiones, persistente y constante para obtener los resultados deseados, con capacidad para trabajar en equipo y una gran capacidad de aprendizaje..

EXPERIENCIA

Desarrollador Front-End con Flutter (Web y Movil), Omnium Lab (Algeciras)

Mar 2021-Jun 2021

Me encargué del desarrollo de una aplicación móvil para el colegio oficial/asociación de graduados e ingenieros técnicos de telecomunicación y una aplicación web para un proyecto propio de la empresa.

Profesor de clase particulares (Telemáticamente)

Sept 2021 - Mayo 2022

Me encargo de dar clases particulares a diferentes alumnos sobre algunos lenguajes de programación como JavaScript, PHP y algunos frameworks como Flutter o Laravel.

Desarrollador Front-End con Flutter (Telemáticamente), Sector CNC

Sept 2021 - Mayo 2022

Me encargo de desarrollar como UI Y nuevas funcionalidades de la aplicación propia de Sector CNC mediante el framework de Flutter con Dart.

Assistant Teacher (Telemáticamente), Ironhack

Mayo 2022 - Actualmente

Me encargo de asistir y guiar a los alumnos durante las clases y sus proyectos para que puedan seguir desarrollándose como programadores Back-end en Java.

FORMACIÓN ACADÉMICA

I.E.S Saladillo,Ciclo superior,Desarrollador de aplicaciones multiplataforma, Algeciras.

Sept 2019 - Jun 2021

I.E.S Kursaal,Curso de especialización en Ciberseguridad, Algeciras. Oct 2021 - Mayo 2022

DATOS DE CONTACTO

Calle Ter Nº 57 11300 La Línea de la Concepción 671332297 jcaroromeroprog@gmail.com

APTITUDES

Gran capacidad de aprendizaje Gran capacidad resolutiva Trabajo en equipo Gran capacidad de comunicación Gran capacidad de comprensión

IDIOMAS

Lengua materna - Español

Inglés - B1